【裁判字號】    98,易,162
【裁判日期】    980821
【裁判案由】    詐欺等
【裁判全文】
臺灣板橋地方法院刑事判決               98年度易字第162號
公  訴  人  臺灣板橋地方法院檢察署檢察官
被      告  乙○○
上列被告因詐欺等案件，經檢察官提起公訴（97年度偵字第3158
4 號），本院判決如下：
    主  文
乙○○犯詐欺取財罪，處有期徒刑月，如易科罰金，以新臺幣
壹仟元折算壹日，扣案之仿冒「agnes b.」黑色手提包壹只沒收
之。又犯詐欺取財罪，處有期徒刑月，如易科罰金，以新臺幣
壹仟元折算壹日，扣案之仿冒「agnes b.」黑色手提包壹只沒收
之。應執行有期徒刑伍月，如易科罰金，以新臺幣壹仟元折算壹
日。緩刑年，緩刑期間付保護管束，並應於民國玖拾捌年玖月
伍日前向被害人戊○○、丁○○各支付新臺幣貳仟陸佰元，再於
民國玖拾捌年拾月伍日前向被害人戊○○、丁○○各支付新臺幣
貳仟陸佰元；並應向檢察官指定之公益團體、地方自治團體或社
區提供壹佰伍拾小時之義務勞務。扣案之仿冒「agnes b.」黑色
手提包貳只沒收之。
    事  實
一、乙○○明知「agnes b.」商標圖樣，係由法商‧安格尼絲‧
    特勞伯（AGNES TROUBLE） 向我國經濟部中央標準局（現已
    改制為經濟部智慧財產局）申請註冊核准登記，取得商標專
    用權，指定使用於皮革及人造皮革、獸皮、皮箱及小提箱、
    旅行袋、手提袋、扁平之小型手提箱、公事包、皮夾、傘、
    陽傘及手杖、鞭及馬具等商品（註冊號數：00000000號，正
    商標號數：00000000號），現仍在商標專用期間，非經商標
    權人之同意或授權，不得於同一商品使用相同之註冊商標。
    詎其竟意圖為自己不法之所有，及基於販賣仿冒商標商品之
    犯意，未經法商‧安格尼絲‧特勞伯之同意或授權，即於民
    國97年7 月間某日，在其位於臺北縣板橋市○○路○ 段286
    巷39號1 樓之住處內，利用電腦網路設備連結上網，並使用
    「michellewayne527」帳號，登入YAHOO!奇摩拍賣網站，在
    該網站上刊登販賣仿冒「agnes b.」商標之大款黑色手提包
    之訊息（該黑色手提包上之仿冒「agnes b.」商標，與經註
    冊登記之該商標名稱、圖樣相同），並佯稱係真品，致戊○○、丁○○分別於97年8 月4 日、同年月11日在該拍賣網站
    見到上開訊息後，誤信乙○○所販賣之前開手提包係真品，
    該2 人與乙○○聯繫後，均談妥以新臺幣（下同）5200元購
    買上開手提包1 只，並以面交方式交貨，戊○○遂於97年8
    月4 日匯款5200元至乙○○中國信託商業銀行江翠簡分行帳
    號000000000000號之帳戶內，並於97年8 月16日19時許（起
    訴書誤載為16時30分至16時40分許），在臺北縣板橋市捷運
    府中站2 號出口向乙○○取得仿冒「agnes b.」商標之黑色
    手提包1 只；另丁○○則於97年8 月12日16時3 、40分許，
    在臺北縣板橋市捷運府中站，以當場同時付款交貨之方式，
    支付現金5200元向乙○○購得仿冒「agnes b.」商標之黑色
    手提包1 只。嗣戊○○、丁○○因認所買得之上開手提包質
    感不佳而心生懷疑，自行與該品牌專櫃所賣手提包真品比較
    後，得知上開手提包係仿冒品，乃報警處理而查獲。
二、案經內政部警政署保安警察第二總隊第一大隊第一中隊報請
    臺灣板橋地方法院檢察署檢察官偵查起訴。
    理  由
一、訊據被告乙○○固坦承有自97年7 月間某日起，使用住處電
    腦以「michellewayne527」帳號於YAHOO!奇摩拍賣網站上經
    營販賣「agnes b.」品牌手提包業務之事實，惟矢口否認有
    何詐欺取財或違反商標法之犯行，辯稱：戊○○、丁○○交
    給警察扣案的仿冒手提包，不是伊賣出的，伊賣的手提包都
    是從日本買來的真品，尺寸比扣案手提包小，沒有賣過像扣
    案手提包這種大款的手提包云云。經查：
  (一)程序方面：
  1.證人戊○○、丁○○均曾於97年12月5 日檢察官偵查中到庭
    具結作證，其等向檢察官所為之言詞陳述，並無證據證明有
    何顯不可信之情況，且與本案待證事實相關，依刑事訴訟法
    第159 條之1 第2 項規定，均得為證據。
  2.卷附經濟部智慧財產局商標資料檢索服務列印資料、中華民
    國商標註冊證影本各1 份，均屬公務員職務上製作之證明文
    書，並無證據證明有何顯不可信之情況，且與本案待證事實
    相關，依刑事訴訟法第159 條之4 第1 款規定，均得為證據
    。
  3.卷附被告中國信託商業銀行江翠簡分行帳號000000000000號
    帳戶存摺、戊○○匯款之郵政自動櫃員機交易明細表、郵政
    存簿儲金簿（以上均影本）各1 份，均係從事業務之人於業
    務上製作之紀錄文書，並無證據證明該等文書有何顯不可信
    之情況，且與被告是否犯罪之待證事實相關，依刑事訴訟法
    第159 條之4 第2 款規定，均得為證據。
  4.卷附台灣國際專利法律事務所鑑識證明1 份，屬被告以外之
    人於審判外之書面陳述，而公訴人及被告就上開書面陳述，
    於本院調查證據時知有刑事訴訟法第159 條第1 項不得為證
    據之情形，均未於言詞辯論終結前聲明異議，視為同意作為
    證據，本院審酌該書面陳述作成之情形尚屬正常，並無何不
    當之情形，且與待證事實相關，認適當作為證據，故上開書
    面陳述依刑事訴訟法第159 條之5 之規定，具有證據能力。
  (二)實體方面：
  1.被害人戊○○、丁○○分別於97年8 月4 日及同年月11日，
    因見被告於網路上刊登訊息販賣「agnes b.」品牌之大款黑
    色手提包，並自稱係真品，即認被告所販賣之物為真品，而
    各於上開時、地以前述方式向被告買得該款黑色手提包1 只
    ，嗣因認所買得之上開手提包質感不佳心生懷疑，自行與該
    品牌專櫃所賣手提包真品比較後，認向被告購買之手提包係
    仿冒品而報警處理，並均將向被告購買之手提包交給警方扣
    案等事實，業據證人即被害人戊○○、丁○○各於偵查及本
    院審理時到庭具結證述明確（見偵卷第97-101頁、本院98年
    8 月4 日審判筆錄），並有被告中國信託商業銀行江翠簡分
    行帳號000000000000號帳戶存摺影本、戊○○匯款之郵政自
    動櫃員機交易明細表影本、郵政存簿儲金簿影本、丁○○與
    被告在網路上聯絡交易之網頁列印資料各1 份（見偵卷第27
    -28 、56-57 、76-81 頁）附卷可稽。又被害人戊○○、丁○○交給警方扣案之黑色手提包各1 個，其上均有「agnes
    b.」之商標，該商標與法商‧安格尼絲‧特勞伯（AGNES TR
    OUBLE） 向我國經濟部中央標準局（現已改制為經濟部智慧
    財產局）註冊登記，取得商標專用權，指定使用於皮革及人
    造皮革、獸皮、皮箱及小提箱、旅行袋、手提袋、扁平之小
    型手提箱、公事包、皮夾、傘、陽傘及手杖、鞭及馬具等商
    品（註冊號數：00000000號，正商標號數：00000000號），
    現仍在商標專用期間之「agnes b.」商標名稱、圖樣相同，
    惟扣案之黑色手提包2 只品質粗糙、欠缺「AGNES B.VOYAGE
    」系列商品所必需之吊牌、吊牌上所必需標示之商品品名、
    商品內側洗滌標所必需標示之商品品名，經鑑定係屬仿冒「
    agnes b.」商標商品之事實，亦有經濟部智慧財產局商標資
    料檢索服務列印資料、中華民國商標註冊證影本、台灣國際
    專利法律事務所鑑識證明各1 份、扣案黑色手提包照片4 張
    （見偵卷第7 、15-16 、70、82頁）在卷可考。本院審酌證
    人戊○○、丁○○於向被告購買本件黑色手提包前，均與被
    告素不相識，並無嫌隙可言，該2 人實無甘冒誣告、偽證罪
    責，相互勾串虛捏事實構陷被告之動機及必要。此外，再參
    以證人甲○○曾於本院審理時到庭具結證稱：伊曾於97年8
    月初在奇摩網站以5300元向被告購買「agnes b.」品牌手提
    包，97年8 月4 日匯款，97年8 月19日郵寄收到貨物，伊一
    拆開就發現是假貨，因為伊之前有買過此品牌、相同款式的
    包包，被告賣給伊的包包明顯質感差很多，有很多瑕疵，例
    如布料部分容易皺、鈕釦有嚴重的氧化問題、很多地方脫線
    、容易出現折痕、是中國製而非日本製等，伊就把包包寄還
    給被告要求退貨，退貨的理由是太晚到貨，但實際上的理由
    是那是仿冒包包，伊是認為如果說被告賣假包包，被告可能
    不承認，被告隔天就把錢退給伊，（令當庭辨識扣案之仿冒
    手提包）伊買到的包包就是（和扣案物）同一款的包包等語
    （見本院98年8 月4 日審判筆錄），足認被告確有於網路上
    販賣與扣案手提包同款且質感不佳之「agnes b.」大款手提
    包，被告所辯沒有賣過像扣案手提包這種大款的手提包云云
    與事實不符等情，堪認證人戊○○、丁○○所述屬實，被告
    確有在網路上販賣佯稱真品之仿冒「agnes b.」黑色手提包
    ，證人戊○○、丁○○因而陷於錯誤，各以5200元向被告購
    買仿冒「agnes b.」黑色手提包1 只，被告辯稱扣案之仿冒
    手提包不是伊賣出的云云，不足採信。
  2.被告雖曾提出其護照（含內頁入出境紀錄）影本、在日本購
    買物品之付款收據（收據上未記載所買物品之詳細名稱）、
    所賣「agnes b.」品牌手提包照片（相對於扣案大款手提包
    而言，照片中所示手提包尺寸較小）等件，作為其辯解之佐
    證，證人丙○○亦於本院審理時到庭具結證稱：伊曾透過網
    路向被告購買「agnes b.」品牌手提包，樣式與扣案手提包
    相同，但伊買的是小的，扣案的包包是大的，伊向被告購買
    這個包包沒有發生交易糾紛等語（見本院98年8 月4 日審判
    筆錄），另證人己○○則於本院審理時到庭具結證稱：伊妹
    妹曾向被告下標購買「agnes b.」品牌手提包，尺寸和丙○○所帶來的「agnes b.」品牌手提包相同，比扣案手提包小
    ，後來伊妹妹把該包包帶出國了，該包包細節伊不清楚等語
    （見同上審判筆錄）。惟被告所提出之上開證物及證人丙○○、己○○所言，均僅能證明被告確曾至日本購物、曾在網
    路上販賣尺寸比扣案手提包小之「agnes b.」品牌手提包等
    事實，尚難憑以認定被告並未販賣扣案之仿冒手提包予戊○○、丁○○，是上開證物及證人丙○○、己○○之證言，均
    不足據為對被告有利之認定。綜上所述，本件事證明確，被
    告犯行已堪認定。
二、核被告所為，均係涉犯刑法第339 條第1 項詐欺取財罪及商
    標法第82條販賣仿冒商標商品罪。被告販賣仿冒商標商品予
    被害人戊○○、丁○○2 人，均係以一販賣行為，同時犯詐
    欺取財罪及販賣仿冒商標商品罪，觸犯構成要件不同之罪，
    為想像競合犯，均應從一重之詐欺取財罪論處。被告所犯向
    戊○○、丁○○2 人詐欺取財之2 罪間，犯罪時間、被害人
    均不相同，犯意各別，應分論併罰。爰審酌商標具有辨識商
    品來源之功用，且企業經營者通常需經過相當時間並投入大
    量資金於商品之行銷及品質之改良，方得使該商標具有代表
    一定品質之效，被告明知其所販賣之上開2 只黑色手提包均
    係仿冒商標之商品，竟為貪圖不法利益，向被害人2 人詐稱
    該等手提包係真品，不僅侵害商標權人之權益，亦使被害人
    2 人陷於錯誤，分別交付買賣價金5200元，被告行為實有不
    當，及被告犯罪動機、目的、手段、所得利益、犯後態度等
    一切情狀，分別量處如主文所示之刑，及分別諭知易科罰金
    之折算標準，並定其應執行之刑及諭知易科罰金之折算標準
    。扣案之仿冒「agnes b.」黑色手提包2 只，為被告犯商標
    法第82條之罪所販賣之商品，依同法第83條規定，不問屬於
    犯人與否，均沒收之。
三、末查，被告前未曾因故意犯罪受有期徒刑以上刑之宣告，有
    臺灣高等法院被告前案紀錄表1 份在卷可按，其年紀尚輕，
    因一時失慮，偶罹刑典，於本院審理中已與被害人戊○○、
    丁○○達成和解，約定被告應給付被害人戊○○、丁○○各
    5200元，給付方式為先於98年9 月5 日前給付該2 人各2600
    元，再於98年10月5 日前給付該2 人各2600元（見卷附本院
    98年度附民移調字第131 號調解筆錄），被告經此偵審程序
    及罪刑之宣告，應能知所警惕，信無再犯之虞，本院認所宣
    告之刑以暫不執行為適當，爰併予宣告緩刑3 年，以啟自新
    ，並命被告以如前所述之分期給付方式，賠償被害人戊○○
    、丁○○各5200元（此部分得為民事強制執行名義）。又為
    期被告能於服務社會中建立正確價值觀，爰依刑法第74條第
    2 項第5 款之規定命其應向檢察官指定之公益團體、地方自
    治團體或社區提供150 小時之義務勞務，並依同法第93條第
    1 項第2 款之規定於緩刑期間付保護管束。
據上論斷，依刑事訴訟法第299 條第1 項前段，商標法第82條、
第83條，刑法第11條、第339 條第1 項、第55條、第51條第5 款
、第74條第1 項第1 款、第2 項第3 款、第5 款、第93條第1 項
第2 款，判決如主文。
本案經檢察官黃明絹到庭執行職務。
中    華    民    國    98    年    8     月    21    日
                  刑事第十九庭  審判長法  官  汪怡君
                                      法  官  楊仲農
                                      法  官  楊筑婷
上列正本證明與原本無異。
如不服本判決，應於判決送達後10日內敘明上訴理由，向本院提
出上訴狀 (應附繕本)，上訴於臺灣高等法院。其未敘述上訴理
由者，應於上訴期間屆滿後20日內向本院補提理由書「切勿逕送
上級法院」。
中    華    民    國    98    年    8     月    21    日
                                      書記官  林怡君
附錄本判決之論罪法條：
中華民國刑法第339條
意圖為自己或第三人不法之所有，以詐術使人將本人或第三人之
物交付者，處5 年以下有期徒刑、拘役或科或併科1 千元以下罰
金。
以前項方法得財產上不法之利益或使第三人得之者，亦同。
前二項之未遂犯罰之。
商標法第82條
明知為前條商品而販賣、意圖販賣而陳列、輸出或輸入者，處
1 年以下有期徒刑、拘役或科或併科新臺幣5 萬元以下罰金。


司法院資訊處製作；財團法人民間司法改革基金會備份。
